Minutes et répertoires du notaire Jean MICHELIN, 25 janvier 1730 - 11 février 1751 (étude XVII)
Archives nationales
- Minutes de Jean MICHELIN, 3 janvier 1730 - 11 février 1751; MC/ET/XVII/661 - MC/ET/XVII/796
  - Minutes. 1747, septembre - 1747, octobre, septembre 1747 - octobre 1747; MC/ET/XVII/775
    - Constitution concernant Etienne Jeaurat, peintre ordinaire du roi, professeur en l'académie royale, demeurant rue des Fossés-Saint-Victor., 25 octobre 1747; MC/ET/XVII/775
      constitution de rente; Fossés-Saint-Victor (rue des); Jeaurat, Etienne; peintre; enseignant
    - AUDRAN (Michel) tapissier ordinaire du roi - Manufacture royale des Gobelins § Constitution .., 25 octobre 1747; MC/ET/XVII/775
      constitution de rente; Audran, Michel
    - CHEVALIER (Michel) Marchand faïencier Rue de Bièvre § Inventaire après décès de la femme LEROY, 25 octobre 1747; MC/ET/XVII/775
    - ROUSSEL (Thomas) Maître faïencier § Inventaire après décès de la femme LEROY, 25 octobre 1747; MC/ET/XVII/775
    - Etat des meubles de Cossé Brissac, évêque de Condom, dont une tapisserie de haute lisse, l'histoire de Joseph., 26 octobre 1747; MC/ET/XVII/775
      Cossé-Brissac, Emmanuel de (17..-1757); évêque
  - Minutes. 1747, novembre - 1747, décembre, novembre 1747 - décembre 1747; MC/ET/XVII/776
    - LOMBARD (François) graveur sur cristaux § Présent au mariage HUMAIRE - VAUDENET, 2 novembre 1747; MC/ET/XVII/776
      contrat de mariage; Lombard, François
    - DUFOUR (Antoine) Maître horloger § Présent au mariage LEFEVRE-LANDIÉ, 5 novembre 1747; MC/ET/XVII/776
      contrat de mariage; Dufour, Antoine
    - LANDIÉ (Jean Louis) Serrurier Enclos Saint-Jean de Latran § Mariage de la fille de .., 5 novembre 1747; MC/ET/XVII/776
      contrat de mariage; Landié, Jean Louis
    - BONNIER (Jean Guillaume) Maître menuisier § Présent au mariage LEFEVRE. LANDIE, 5 novembre 1747; MC/ET/XVII/776
      contrat de mariage; Bonnier, Jean Guillaume
    - GOBLET (Pierre) Maçon Rue d'Orléans § Inventaire après décès de BLANC (François), 8 novembre 1747; MC/ET/XVII/776
      inventaire; Goblet, Pierre
    - CHARPENTIER (Etienne) Graveur Rue Saint Jacques § Mise en apprentissage du neveu de .., 14 novembre 1747; MC/ET/XVII/776
      contrat d'apprentissage; Charpentier, Etienne
    - COULON Tapissier aux Gobelins Rue Mouffetard § Transport de droits., 2 décembre 1747; MC/ET/XVII/776
      transport de droits
    - LEROY (Robert) Tapissier Paroisse Saint-Médard § Alloué chez la femme de .., 15 décembre 1747; MC/ET/XVII/776
      Leroy, Robert
    - LADOUÉ (Jacques) Maître menuisier Rue Saint Victor § Cautionnement .., 23 décembre 1747; MC/ET/XVII/776
      Ladoué, Jacques
    - BELLEROZE (Jean) Graveur en taille douce § Présent au mariage MOREAU-DELAFONTAINE, 24 décembre 1747; MC/ET/XVII/776
      contrat de mariage; Belleroze, Jean
    - MOREAU (Charles) Marchand relieur de livres Rue des Septvoies § Mariage du fils de .., 24 décembre 1747; MC/ET/XVII/776
      contrat de mariage; Moreau, Charles
    - MONVOISIN (Antoine Joseph) Relieur et doreur § Présent au mariage MOREAU-DELAFONTAINE, 24 décembre 1747; MC/ET/XVII/776
      contrat de mariage; Monvoisin, Antoine Joseph
    - Mary (Rémi), marchand orfèvre, rue Saint-Martin § Vente, 28 décembre 1747; MC/ET/XVII/776
      acte de vente; Mary, Rémi
    - Inventaire après décès de Alexandre Desputeaux, auquel participe Etienne Jeaurat, peintre ordinaire du roi, professeur en son académie., 29 décembre 1747; MC/ET/XVII/776
      inventaire après décès; Desputeaux, Alexandre; Jeaurat, Etienne; peintre; enseignant
    - DELAFONTAINE (Barthélemy) Relieur doreur de livres Rue des Amandiers § remariage de .., 24 décembre 1797; MC/ET/XVII/776
      contrat de mariage; Delafontaine, Barthélemy
  - Minutes. 1748, janvier - 1748, février, janvier 1748 - février 1748; MC/ET/XVII/777
    - Olivier (Simon) maçon rue du Petit moine § bail, 9 janvier 1748; MC/ET/XVII/777
      bail; Olivier, Simon
    - Duflos (Augustin), marchand orfèvre joaillier, place Dauphine § Vente et constitution viagère (d'un diamant - plus de 45. 000 livres au principal), 13 janvier 1748; MC/ET/XVII/777
      acte de vente; Duflos, Augustin
    - Pothenot (Nicolas) maître horloger rue Saint-Louis, paroisse Saint-Barthelemy § Constitution, 19 janvier 1748; MC/ET/XVII/777
      constitution de rente; Pothenot, Nicolas
    - Transaction, compte et quittance concernant etienne Jeaurat, peintre ordinaire du roi, professeur à l'académie, demeurant rue des Fossés-Saint-Victor., 31 janvier 1748; MC/ET/XVII/777
      accord; compte; quittance; Fossés-Saint-Victor (rue des); Jeaurat, Etienne; peintre; enseignant
    - Delatte (Nicolas) maître relieur et doreur de livres rue Saint-Jean de Beauvais § Notoriété aux dires de .., 31 janvier 1748; MC/ET/XVII/777
    - Gremont (Claude Jean-Baptiste), peintre et doreur, à Vincennes § Notoriété du décès du père de .., 31 janvier 1748; MC/ET/XVII/777
      notoriété; Gremont, Claude Jean-Baptiste
    - Legros (Michel Thomas), maître peintre, rue Dusoules § Notoriété aux dires de, 31 janvier 1748; MC/ET/XVII/777
      Legros, Michel Thomas
    - Gremont (Jean Baptiste) Sculpteur peintre et doreur à Loches [graveur et enlumineur] au Couvent des Capucins § Notoriété du décès de .. (aucun inventaire), 31 janvier 1748; MC/ET/XVII/777
      inventaire; Gremont, Jean Baptiste
    - Monvoisin (Antoine Joseph) maître relieur doreur de livres rue Saint-Jean de Beauvais § Notoriété aux dires de .., 31 janvier 1748; MC/ET/XVII/777
    - Michonet (François) maître maçon rue Sainte-Marguerite § quittance et consentement, 6 février 1748; MC/ET/XVII/777
      quittance; Michonet, François
    - Bourgoin (Charles) tailleur de pierres au Grand Gentilly § Mariage de la veuve de .., 16 février 1748; MC/ET/XVII/777
      contrat de mariage; Bourgoin, Charles
    - Gerard (Henri) marchand tapissier rue des Billettes § quittance, 16 février 1748; MC/ET/XVII/777
      quittance; Gerard, Henri
    - Guainard (Jean) Compagnon Graveur rue de la Draperie § Mariage de .., 18 février 1748; MC/ET/XVII/777
      contrat de mariage; Guainard, Jean
    - Mariage de la fille de Nicolas de Larmessin, graveur du roi et de l'académie royale, demeurant rue des Noyers., 19 février 1748; MC/ET/XVII/777
      contrat de mariage; Noyers (rue des); Larmessin, Nicolas de; graveur
    - Lebon (Louis), maître menuisier, rue Contrescarpe § Inventaire après le décès de .., 23 février 1748; MC/ET/XVII/777
      inventaire après décès; Lebon, Louis
    - Odo (Adrien) marchand mercier joaillier rue de l'Arbre Sec § quittance, 29 février 1748; MC/ET/XVII/777
      quittance; Odo, Adrien
  - Minutes. 1748, mars, mars 1748; MC/ET/XVII/778
    - Compte d'exécution testamentaire de Pierre Gaudron, horloger du duc d'Orléans, par Jean-Baptiste Massé, peintre, qui reçoit en legs le tableau de la signora Rosalba., 2 mars 1748; MC/ET/XVII/778
      compte d'exécution testamentaire; Gaudron, Pierre; Massé, Jean-Baptiste; horloger; peintre
    - Gaudron (Pierre) horloger du feu Mgr duc d'Orleans, Régent à Paris § Compte de l'exécution testamentaire de feu .., 2 mars 1748; MC/ET/XVII/778
    - Bataille (Charles Nicolas), marchand orfèvre, au Pont au Change § Vente, 5 mars 1748; MC/ET/XVII/778
      acte de vente; Bataille, Charles Nicolas
    - Cottet (Michel) marchand tapissier rue d'Argenteuil § Mainlevée, 7 mars 1748; MC/ET/XVII/778
      Cottet, Michel
    - Grebende (Claude Nicolas), marchand orfèvre, cour Lamoignon § Cautionnement, 9 mars 1748; MC/ET/XVII/778
      cautionnement; Grebende, Claude Nicolas
    - Quittance de la veuve et du fils de Jean Aumont, maître général des bâtiments et juré expert entrepreneur à Paris, demeurant rue Gaillon, pour les cahiers des dépôts et paiements faits pour la succession du marquis de Fresnoy., 29 mars 1748; MC/ET/XVII/778
      quittance; Gaillon (rue); Aumont, Jean; Fresnoy (M. de); chef d'entreprise; architecte; contrôleur (Ancien Régime)
    - Besche (Pierre) maître maçon, entrepreneur de bâtiments rue et Porte Saint-Victor § quittance de .. Cahier des dépôts et payements pour la succession du marquis de Fresnay, 29 mars 1748; MC/ET/XVII/778
    - Aumont (Gabriel) fils entrepreneur de bâtiments rue Cassette § quittance de .. Cahier de depôts et payements de la succession du marquis de Fresnoy, 29 mars 1748; MC/ET/XVII/778
      quittance; Aumont, Gabriel
    - Nicard (Léonard) maître maçon rue d'Argenteuil § quittance de la femme de .. Cahier des dépôts et payements de la Succession du marquis de Fresnay, 29 mars 1748; MC/ET/XVII/778
      quittance; Nicard, Léonard
    - Marin (Jean) maître marbrier rue de Vendôme § quittance de .. Cahier des dépôts et payements pour la succession des marquis de Fresnay, 29 mars 1748; MC/ET/XVII/778
      quittance; Marin, Jean
    - Galopet (Jean René) maître menuisier rue du Dauphin § quittance de .. Cahier de dépôts et payements pour la succession du marquis de Fresnay, 29 mars 1748; MC/ET/XVII/778
      quittance; Galopet, Jean René
    - Gabriel (Brice) maître serrurier rue Traversine § quittance de .. Cahier des dépôts et payements pour la succession du marquis de Fresnoy, 29 mars 1748; MC/ET/XVII/778
      quittance; Gabriel, Brice
    - Testard (Pierre) maître serrurier rue de Richelieu § quittance de ..; Cahier des dépôts et payements pour la succession du marquis de Fresnoy, 29 mars 1748; MC/ET/XVII/778
      quittance; Testard, Pierre
    - Morand (Antoine) marchand tapissier sous les Piliers de la Tonnellerie § quittance de ..; Cahier des dépôts et payements pour la succession du marquis de Fresnay, 29 mars 1748; MC/ET/XVII/778
      quittance; Morand, Antoine
    - Cassel (Adrien Guillaume), maître peintre, à Paris § Quittance de la veuve de ..; Cahier de dépôts et payments pour la succession du marquis de Fresnoy, 29 mars 1748; MC/ET/XVII/778
      quittance; partage; Cassel, Adrien Guillaume; Fresnoy (marquis de)
  - Minutes. 1748, avril - 1748, mai, avril 1748 - mai 1748; MC/ET/XVII/779
    - Vauchelet (Thierry) maître maçon rue de Juifs § quittance de Dépôt de la succession de Catherine Truchy, 2 avril 1748; MC/ET/XVII/779
      quittance; Vauchelet, Thierry
    - Potel (Pierre Michel) fils marchand tapissier rue Saint-Antoine § quittance de ..; Dépôt de la succession de Catherine Truchy, 2 avril 1748; MC/ET/XVII/779
      quittance; Potel, Pierre Michel
    - Mercier (Guillaume) marchand de tapisseries rue de la Huchette § Cautionnement, 3 avril 1748; MC/ET/XVII/779
      Mercier, Guillaume
    - Bail à Guillaume Martin, maître peintre vernisseur, demeurant rue Boucherat., 7 avril 1748; MC/ET/XVII/779
      bail; Boucherat (rue); Martin, Guillaume; peintre
    - Nyon (Geoffroy Etienne) maître relieur doreur de livres rue du Mont Saint-Hilaire § Mariage de la fille de .., 21 avril 1748; MC/ET/XVII/779
      contrat de mariage; Nyon, Geoffroy Etienne
    - Anguerrand (Pierre) maître relieur doreur de livres rue d'Ecosse § Mariage du fils de .., 21 avril 1748; MC/ET/XVII/779
      contrat de mariage; Anguerrand, Pierre
    - Anguerrand (Etienne) relieur doreur de livres rue d'Ecosse § Mariage de .., 21 avril 1748; MC/ET/XVII/779
      contrat de mariage; Anguerrand, Etienne
    - Le Tordeur (sieur) architecte juré expert à Paris Modère les mémoires des ouvriers § Obligation, 1er mai 1748; MC/ET/XVII/779
      obligation; Le Tordeur, M.
    - Dijon (Edouard Jean) maître maçon rue Marivaux § Obligation, 1er mai 1748; MC/ET/XVII/779
      obligation; Dijon, Edouard Jean
    - Cautionnement concernant Mathurin Bourcier, maître sculpteur des bâtiments du roi, demeurant rue des Nonains-d'Yerre, 9 mai 1748; MC/ET/XVII/779
      cautionnement; Nonnains-d'Hyères (rue des); Bourcier, Mathurin; sculpteur
    - Masselin (Louis) maître tabletier rue Mouffetard § Notoriété aux dires de .., 16 mai 1748; MC/ET/XVII/779
      Masselin, Louis
    - Henrion (Vincent) maître lapidaire rue Saint-Jacques § transaction, 29 mai 1748; MC/ET/XVII/779
      accord; Henrion, Vincent
  - Minutes. 1748, juin, juin 1748; MC/ET/XVII/780
    - Masson (Jean-Baptiste), maître menuisier, grande rue du Faubourg Saint-Antoine § Cautionnement, 25 juin 1748; MC/ET/XVII/780
      cautionnement; Masson, Jean-Baptiste
    - Dépôt de la succession Gérard. Mention des quitances de Séraphin Brodon, architecte rue Saint-Paul et Pierre Laisné, maître maçon, entrepreneur de bâtiments, rue de Bièvre et Mercier Guillaume, maître relieur et doreur de livres, rue du Mont Saint-Hilaire et de Noël Lacorne, maître menuisier, rue des Maçons., 26 juin 1748; MC/ET/XVII/780
      Date de création de la notice: 2010, 2014 (N. Jourdain)
      architecte; maçon; décorateur; quittance; Brodon, Séraphin; Laisné, Pierre; Mercier, Guillaume; Saint-Paul (rue); Bièvre (rue de); Mont-Saint-Hilaire (rue du); Lacorne, Noël; menuisier; Maçons-Sorbonne (rue des)
    - Quittance concernant Elisabeth Pitron, ordinaire de la musique du roi, rue Neuve Notre-Dame., 26 juin 1748; MC/ET/XVII/780
      Date de création de la notice: 2014 (N. Jourdain)
      quittance; Pitron, Elisabeth; musicien; Neuve-Notre-Dame (rue)
  - Minutes. 1748, juillet, juillet 1748; MC/ET/XVII/781
    - LEMONNIER (François Laurent) Maître doreurs relieurs Rue Saint-Jacques § Inventaire après décès de la mère de .., 2 juillet 1748; MC/ET/XVII/781
      inventaire; Lemonnier, François Laurent
    - LE MONNIER (Pierre) Maître doreur relieurs Rue Saint-Jacques § Inventaire après décès de la mère de .., 2 juillet 1748; MC/ET/XVII/781
      inventaire; Le Monnier, Pierre
    - LEFEBURE Horloger Pendule par .. § Inventaire après décès de LEGRAS (Catherine), 8 juillet 1748; MC/ET/XVII/781
    - HASTÉ (Pierre-Claude) Maître Serrurier Rue des Noyers § Inventaire après décès de LEGRAS (Catherine), 8 juillet 1748; MC/ET/XVII/781
      inventaire; Hasté, Pierre-Claude
    - Inventaire après décès de Antoine Gaudron, écuyer, conseiller du roi, dont une liste de tableaux sans noms d'auteurs., 10 juillet 1748; MC/ET/XVII/781
      [Bibliothèque].
      Fichier Artisans XVIIIe siècle.; Fichier Bibliothèques.
      inventaire après décès; Gaudron, Antoine
    - JAFFRE (Michel) Maître Menuisier Rue Coipeau § Procuration rapportée .., 16 juillet 1748; MC/ET/XVII/781
      procuration; Jaffre, Michel
    - BOULANGER (Pierre) Maître Serrurier Rue de Seine § Présent au contrat d'apprentissage SOUTY-BONHOMME, 17 juillet 1748; MC/ET/XVII/781
      contrat d'apprentissage; Boulanger, Pierre
    - SERRURIER (apprentissage de) § Mise en .. de SOUTY (Louis) âgé de 16 ans pour 5 ans, chez BONHOMME (Gabriel) qui le nourri, loge, couche, éclaire blanchi pour 150 livres., 17 juillet 1748; MC/ET/XVII/781
    - GAUTIER (Jacques) Maître Serrurier Rue Saint Pierre aux Boeufs § Présent au Contrat d'apprentissage SOUTY - BONHOMME., 17 juillet 1748; MC/ET/XVII/781
      contrat d'apprentissage; Gautier, Jacques
    - BONPKIEWIEZ (Albert) Maître serrurier Rue de la Grande Truanderie § Présent au contrat d'apprentissage SOUTY - BONHOMME., 17 juillet 1748; MC/ET/XVII/781
      contrat d'apprentissage; Bonpkiewiez, Albert
    - BONHOMME (Gabriel) Maître Serrurier Rue du faubourg Saint Jacques du haut pas § Mise en apprentissage chez .., 17 juillet 1748; MC/ET/XVII/781
      contrat d'apprentissage; Bonhomme, Gabriel
    - MARION (Pierre) Maître maçon Rue de la Haute Vannerie § Quittance .., 31 juillet 1748; MC/ET/XVII/781
      quittance; Marion, Pierre
  - Minutes. 1748, août - 1748, septembre, août 1748 - septembre 1748; MC/ET/XVII/782
    - OBONET (Noël) Marchand Tapissier Rue Montagne Saint-Geneviève § Obligation rapportée .., 2 août 1748; MC/ET/XVII/782
      obligation; Obonet, Noël
    - TROUVAIN (Denis) Maître relieur doreur Rue Saint Jean de Beauvais § Liquidation et transport, 12 août 1748; MC/ET/XVII/782
      Trouvain, Denis
    - DAUVERGNE (Nicolas Remy) Maître relieur doreur Rue Saint Jean de Beauvais § Liquidation et transport., 12 août 1748; MC/ET/XVII/782
    - DORÉ (Nicolas) Maître relieur et doreur § Liquidation et transport .., 12 août 1748; MC/ET/XVII/782
    - DEROME (Louis) Maître relieur doreur Rue des sept voies. § Liquidation et transport .., 12 août 1748; MC/ET/XVII/782
      Derome, Louis
    - DEROME (Jean Baptiste Joseph) Maître relieur et doreur Rue des Amandiers § Liquidation et transport .., 12 août 1748; MC/ET/XVII/782
      Derome, Jean Baptiste Joseph
    - Courtin (Martial), maître peintre, rue Mouffetard § Constitution viagère .., 24 août 1748; MC/ET/XVII/782
    - CHARPENTIER (Etienne) Graveur Rue Saint Jacques § Bail .., 27 août 1748; MC/ET/XVII/782
      bail; Charpentier, Etienne
    - Distribution concernant Jean Aumont, conseiller, architecte du roi, demeurant rue Quincampoix., 29 août 1748; MC/ET/XVII/782
      Quincampoix (rue); Aumont, Jean; architecte
  - Minutes. 1748, octobre - 1748, décembre, octobre 1748 - décembre 1748; MC/ET/XVII/783
    - GIÉ (Etienne) Menuisier Rue de Bievre § Mariage de la fille de .., 12 octobre 1748; MC/ET/XVII/783
      contrat de mariage; Gié, Etienne
    - VIGOUREUX (Joseph) Tapissier aux Gobelins § Présent au mariage TONNEAU-COCHU, 22 octobre 1748; MC/ET/XVII/783
      contrat de mariage; Vigoureux, Joseph
    - MARINE (Etienne Laurent) Maître tabletier Rue du Marché neuf Saint-Germain § Inventaire après décès de .., 25 octobre 1748; MC/ET/XVII/783
      inventaire; Marine, Etienne Laurent
    - LEFAUCHEUX (Alexandre) Valet de chambre Horloger du Roi Pont au change § Constitution .., 26 octobre 1748; MC/ET/XVII/783
      constitution de rente; Lefaucheux, Alexandre
    - POTHENOT (Nicolas) Maître horloger Rue Saint Louis § Liquidation et Partage .., 31 octobre 1748; MC/ET/XVII/783
      partage; Pothenot, Nicolas
    - DELAMARRE (Jacques) Lapidaire Joaillier § Présent au mariage DESHAYES, HAMERVILLE, 11 novembre 1748; MC/ET/XVII/783
      contrat de mariage; Delamarre, Jacques
    - CHERONNET (Jean Felix) Maître relieur - doreur § Présent au mariage DESHAYES - HAMERVILLE, 11 novembre 1748; MC/ET/XVII/783
      contrat de mariage; Cheronnet, Jean Felix
    - Payen (Jean Lambert), marchand orfèvre § Présent au mariage Deshayes-Hamerville, 11 novembre 1748; MC/ET/XVII/783
      contrat de mariage; Payen, Jean Lambert
    - Rousselet (Nicolas), marchand orfèvre § Présent au mariage Peshayes-Hamerville, 11 novembre 1748; MC/ET/XVII/783
      contrat de mariage; Rousselet, Nicolas
    - PASDELOUP (Jean Philippe) Maître relieur doreur § Présent au mariage DESHAYES - HAMERVILLE, 11 novembre 1748; MC/ET/XVII/783
      contrat de mariage; Pasdeloup, Jean Philippe
    - CHABOT (François) Sculpteur Rue Sainte Marguerite § Mariage de .., 17 novembre 1748; MC/ET/XVII/783
      contrat de mariage; Chabot, François
    - Postel (Louis), marchand orfèvre, rue des Fossés Saint-Germain-l'Auxerrois § Bail par .., 19 novembre 1748; MC/ET/XVII/783
      bail; Postel, Louis
    - VAUCHELET (Thierry) Maître maçon Cul de sac Coquerelle Rue des Juifs. § Transaction .., 22 novembre 1748; MC/ET/XVII/783
      accord; Vauchelet, Thierry
    - CAILLE (Claude Salomon) Maître horloger Rue du Temple § Dépôt de procuration .., 23 novembre 1748; MC/ET/XVII/783
      procuration; Caille, Claude Salomon
    - POTHENOT (Nicolas) Maître horloger Rue Saint Louis. § Constitution viagère .., 28 novembre 1748; MC/ET/XVII/783
      Pothenot, Nicolas
    - DORÉ (Jacques) relieur doreur de livres § Procuration déposée .., 3 décembre 1748; MC/ET/XVII/783
      procuration; Doré, Jacques
    - DANTON (Louis) Maître maçon Rue Clopin. § Obligation .., 16 décembre 1748; MC/ET/XVII/783
      obligation; Danton, Louis
    - SOURY (Pierre) Maçon Vitry § Mariage de la fille de .., 20 décembre 1748; MC/ET/XVII/783
      contrat de mariage; Soury, Pierre
    - VARICHÉ (Joseph) Serrurier Rue des Bourguignons § Alloué chez .., 22 décembre 1748; MC/ET/XVII/783
      Variché, Joseph
    - SERRURIER (Alloué) § Alloué de MINART (Louis) âgé de 13 ans chez WARICHÉ (Joseph) que le nourri, chauffe, loge et son père donne à WARICHÉ, une année de nourriture par forme d'indemnité., 22 décembre 1748; MC/ET/XVII/783
  - Minutes. 1749, janvier - 1749, février, janvier 1749 - février 1749; MC/ET/XVII/784
    - BIZARD (André) Marchand tapissier § Quittance .., 8 janvier 1749; MC/ET/XVII/784
      quittance; Bizard, André
    - Procuration concernant Jean Aumont, conseiller et architecte du roi, maître général de la chambre des bâtiments, demeurant rue Quimcampoix., 18 janvier 1749; MC/ET/XVII/784
      procuration; Quincampoix (rue); Aumont, Jean; architecte; contrôleur (Ancien Régime)
    - RAGUIN (Nicolas) Maître serrurier Rue de Lourcine § Bail .., 20 janvier 1749; MC/ET/XVII/784
      bail; Raguin, Nicolas
    - MORNEAT (Mathieu) entrepreneur de bâtiments Versailles § Cautionnement .., 24 janvier 1749; MC/ET/XVII/784
      Morneat, Mathieu
    - DURAND (Louis) Maître doreur § Présent au mariage SAUVAGE-DAUVERGNE, 2 février 1749; MC/ET/XVII/784
      contrat de mariage; Durand, Louis
    - DAUVERGNE (Nicolas Remy) Maître relieur doreur rue Saint-Jean de Beauvais § Mariage de la fille de .., 2 février 1749; MC/ET/XVII/784
      contrat de mariage; Dauvergne, Nicolas Remy
    - DUPLAN (Jean Baptiste) Maître relieur doreur § Présent au mariage SAUVAGE-DAUVERGNE, 2 février 1749; MC/ET/XVII/784
      contrat de mariage; Duplan, Jean Baptiste
    - BEGNE (Claude Joseph) Maître relieur doreur § Présent au mariage SAUVAGE-DAUVERGNE, 2 février 1749; MC/ET/XVII/784
      contrat de mariage; Begne, Claude Joseph
    - COCHEREAU (Louis Jacques) Maître relieur § Présent au mariage SAUVAGE - DAUVERGNE, 2 février 1749; MC/ET/XVII/784
      contrat de mariage; Cochereau, Louis Jacques
    - DEROME (Louis) Relieur doreur § La femme de .. présente au mariage SAUVAGE DAUVERGNE., 2 février 1749; MC/ET/XVII/784
      contrat de mariage; Derome, Louis
    - DELATTE (Jean Denis) Maître relieur-doreur § Présent au mariage SAUVAGE-DAUVERGNE, 2 février 1749; MC/ET/XVII/784
      contrat de mariage; Delatte, Jean Denis
    - DELATTE (Denis Nicolas) Maître relieur et doreur. § Présent au mariage SAUVAGE-DAUVERGNE, 2 février 1749; MC/ET/XVII/784
      contrat de mariage; Delatte, Denis Nicolas
    - SAUVAGE (Pierre) Maître relieur-doreur § Présent au mariage SAUVAGE-DAUVERGNE, 2 février 1749; MC/ET/XVII/784
      contrat de mariage; Sauvage, Pierre
    - SAUVAGE (Nicolas) Maître relieur-doreur Rue du Mont Saint-Hilaire § Mariage de .., 2 février 1749; MC/ET/XVII/784
      contrat de mariage; Sauvage, Nicolas
    - SAUVAGE (Michel) Maître relieur-doreur § Présent au mariage SAUVAGE-DAUVERGNE, 2 février 1749; MC/ET/XVII/784
      contrat de mariage; Sauvage, Michel
    - SAUVAGE (Etienne) Maître relieur doreur Rue du Mont Saint-Hilaire § Mariage du fils de .., 2 février 1749; MC/ET/XVII/784
      contrat de mariage; Sauvage, Etienne
    - MONVOISIN (Antoine Joseph) Maître relieur doreur § Présent au mariage SAUVAGE-DAUVERGNE, 2 février 1749; MC/ET/XVII/784
    - CAILLE (Salomon) Maître horloger Rue de l'Echelle du Temple § Compte et obligation .., 4 février 1749; MC/ET/XVII/784
      obligation; Caille, Salomon
    - BRODON (Seraphin) Architecte Rue Saint Paul § Mainlevée-, 10 février 1749; MC/ET/XVII/784
      Brodon, Seraphin
    - DEVAUX (François) Maître Serrurier Rue de Lourcine. § Quittance .., 10 février 1749; MC/ET/XVII/784
      quittance; Devaux, François
    - Flamand (Jean), orfèvre, rue Marivaux § Quittance .., 12 février 1749; MC/ET/XVII/784
      quittance; Flamand, Jean
    - DUCHESNE (Henry) Maître maçon entrepreneur de bâtiments § Remboursement .., 25 février 1749; MC/ET/XVII/784
      Duchesne, Henry
    - HOUDRICHON (Nicolas) Lapidaire Quai de l'Horloge § Inventaire après décès de la femme de .., 6 février 1799; MC/ET/XVII/784
      inventaire; Houdrichon, Nicolas
  - Minutes. 1749, mars - 1749, avril, mars 1749 - avril 1749; MC/ET/XVII/785